臺灣新竹地方法院刑事判決　　　　　　　 96年度訴字第510號
公　訴　人　臺灣新竹地方法院檢察署檢察官
被　　　告　乙○○
指定辯護人　本院公設辯護人甲○○
上列被告因違反槍砲彈藥刀械管制條例案件，經檢察官提起公訴
（96年度偵字第3737號），本院判決如下：
    主  文
乙○○未經許可，持有其他可發射子彈具有殺傷力之改造手槍，
累犯，處有期徒刑參年肆月，併科罰金新臺幣捌萬元，罰金如易
服勞役，以新臺幣壹仟元折算壹日。扣案如附表所示之改造手槍
、子彈均沒收。
    事  實
一、乙○○前於民國89至91年間分別因違反毒品危害防制條例、
    竊盜、偽造文書等案件，分別經本院以89年度訴字第531 號
    、90年度訴字第317 號、90年度易字第402 號、91年度訴字
    第151 號各判處應執行有期徒刑1 年2 月、10月、10月、5
    月，嗣並經本院以91年度聲字第603 號裁定應執行有期徒刑
    3 年2 月確定，再與其於90年間另因施用毒品案件而經本院
    以91年度訴字第410 號判處之有期徒刑1 年合併接續執行，
    於94年5 月10日縮短刑期假釋出監付保護管束，於95年4 月
    10日未經撤銷假釋視為執行完畢。詎仍不知改過，明知可發
    射子彈具有殺傷力之改造手槍及具有殺傷力之子彈，均為槍
    砲彈藥刀械管制條例所規定之管制物品，非經中央主管機關
    許可不得持有，竟仍基於持有具有殺傷力改造手槍、子彈之
    犯意，於95年1 至2 月間某時，在友人魏秀華（業於95年3
    月13日死亡）位於新竹市○區○○里○ 鄰○○街22巷4 號住
    處，收受魏秀華所移轉交付如附表所示具殺傷力之改造手槍
    及子彈後，而非法持有之，嗣於96年6 月19日16時30分許，
    乙○○前往另案毒品嫌疑人宋玉鈞位於新竹市○區○○街8
    號居所，適警前往查訪案情，見被告形跡可疑而予以盤查，
    經乙○○同意搜索後，當場於其背包內扣得如附表所列之手
    槍、子彈，而查知上情。
二、案經新竹市警察局第二分局報請臺灣新竹地方法院檢察署檢
    察官偵查起訴。
    理  由
一、證據能力部分：
  (一)按「被告以外之人於審判外之陳述，雖不符前四條之規定，
    而經當事人於審判程序同意作為證據，法院審酌該言詞陳述
    或書面陳述作成時之情況，認為適當者，亦得為證據。當事
    人、代理人或辯護人於法院調查證據時，知有第159 條第1
    項不得為證據之情形，而未於言詞辯論終結前聲明異議者，
    視為有前項之同意。」刑事訴訟法第159 條之5 定有明文。
    本件證人即司法警察執行搜索時在場之被告友人呂良慧於警
    詢中之證述，雖被告以外之人於審判外之陳述，然被告乙○
    ○因為自白犯罪，同意上開傳聞證據有證據能力，依上開規
    定，本院自得加以引用。
  (二)卷附內政部警政署刑事警察局96年7 月12日刑鑑字第960094
    505 號鑑定書，雖為被告以外之人於審判外所為之書面陳述
    ，屬於傳聞證據，然其乃臺灣新竹地方法院檢察署檢察官於
    偵查中，依刑事訴訟法第208 條第1 項規定指揮刑事警察，
    囑託刑事警察局鑑定，再由刑事警察局依刑事訴訟法第206
    條第1 項規定所出具之書面鑑定報告，應屬刑事訴訟法第15
    9 條第1 項「被告以外之人於審判外之言詞或書面陳述，除
    法律有規定者外，不得作為證據」規定中所稱「法律有規定
    者」之例外情形，而有證據能力，合先敘明。
二、上開犯罪事實，迭據被告乙○○於警詢、偵查及本院審理中
    坦承不諱，核與證人即司法警察執行搜索時在場之被告友人
    呂良慧於警詢證述：警察係於被告背包內查獲如附表所示之
    槍彈等語相符，並有如附表所示之改造手槍、子彈扣案可憑
    ，該改造手槍、子彈，經送內政部警政署刑事警察局以性能
    檢驗法、試射法鑑驗結果，認均具有殺傷力（鑑定結果詳如
    附表所示），亦有該局96年7 月12日刑鑑字第0960094505號
    槍彈鑑定書之鑑定結果在卷可稽（見偵查卷頁32-34） ；另
    被告於本院訊問時亦已自承：「（魏秀華將上述槍彈交給你
    時，是基於要送給你還是要給你保管的意思？）他沒有明講
    ，但意思應該是要給我。（所以你是以所有的意思而持有？
    ）是。（所以魏秀華有處分槍彈的意思？）是」等語明確（
    見院卷頁42），顯見被告自魏秀華處取得系爭槍彈時，係以
    為自己所有之意思而為持有；是被告未經許可持有改造手槍
    、子彈之犯行，事證明確，堪予認定，應依法論科。
三、論罪科刑：
  (一)按未經許可持有改造手槍、子彈罪，其持有之繼續，為行為
    之繼續而非狀態之繼續，亦即該改造手槍一經持有，罪即成
    立，但其完結須繼續至持有行為終了時為止，其間法律縱有
    變更，如其行為繼續實施至新法施行以後，即無行為後法律
    變更之可言，而應適用其行為終止時之法律論處（最高法院
    75年度臺上字第6600號、89年度臺非字第186 號判決意旨可
    資參照）。本件被告於95年1 至2 月間某時起持有系爭改造
    槍、彈，迄警於96年6 月19日查獲期間，刑法部分條文雖已
    於94年1 月7 日修正公布，並於95年7 月1 日施行，惟依上
    開說明，乃不生行為後法律變更之新舊法比較問題，仍應逕
    行依被告行為終止時之修正後刑法相關規定論處，合先敘明
    。
  (二)故核被告所為，係犯槍砲彈藥刀械管制條例第8 條第4 項之
    未經許可持有其他可發射子彈具有殺傷力手槍罪、同條例第
    12條第4 項之未經許可持有子彈罪。被告1 次持有附表所列
    改造手槍、子彈，係以1 行為觸犯前開2 罪名之想像競合犯
    ，應從一重之未經許可持有其他可發射子彈具有殺傷力手槍
    罪處斷。又被告因上開前科受有期徒刑之宣告，甫於95年4
    月10日未經撤銷假釋視為執行完畢，有臺灣高等法院被告前
    案紀錄表在卷可參，其於上開徒刑執行完畢後5 年以內故意
    再犯本件有期徒刑以上之罪，為累犯，應依刑法第47條第1
    項之規定，加重其刑。爰審酌被告明知改造槍枝、子彈屬高
    度危險之物品，非經主管機關許可不得擅自持有，以維社會
    大眾安全與良善秩序，竟仍無故持有之，且攜帶外出，影響
    社會治安甚鉅，然念其犯後坦承犯行，態度十分良好，顯有
    改過之心等一切情狀，量處如主文所示之刑，並就併科罰金
    部分諭知易服勞役之折算標準，以期自新。扣案如附表編號
    1 、2 所示之改造手槍、子彈，除編號2 所示之子彈2 顆均
    因鑑定目的試射而已經滅失，而毋庸宣告沒收外，餘均為違
    禁物，不問犯人與否，應依刑法第38條第1 項第1 款宣告沒
    收。
據上論斷，應依刑事訴訟法第299 條第1 項前段，槍砲彈藥刀械
管制條例第8 條第4 項、第12條第4 項，刑法第11條前段、第55
條前段、第47條第1 項、第42條第3 項前段、第38條第1 項第1
款，判決如主文。
本案經檢察官張凱絜到庭執行職務。
中　　華　　民　　國　　96　　年　　10　　月　　31　　日
              刑事第二庭  審判長法  官  汪漢卿
                                法  官  李毓華
                                法  官  蔡川富
以上正本證明與原本無異。
如不服本判決應於收受本判決後十日內向本院提出上訴書狀，其
未敘述上訴理由者，並得於提起上訴後十日內向本院補提理由書
狀 (均須按他造當事人之人數附繕本)「 切勿逕送上級法院」。
中　　華　　民　　國　　96　　年　　10　　月　　31　　日
                                書記官  沈藝珠
附表：
┌──┬──────┬───┬─────────────┐
│編號│扣案物      │數量  │鑑定結果                  │
├──┼──────┼───┼─────────────┤
│1   │改造手槍（管│1枝   │認係改造手槍，由仿FN廠半自│
│    │制編號110206│      │動手槍製造之槍枝，換裝土造│
│    │2872）      │      │金屬槍管而成，擊發功能正常│
│    │            │      │，可供擊發適用子彈使用，研│
│    │            │      │判具殺傷力。              │
├──┼──────┼───┼─────────────┤
│2   │改造子彈    │6顆（ │認均係土造子彈，具直徑7.8 │
│    │            │其中2 │±0.5mm金屬彈頭，採樣2顆試│
│    │            │顆因鑑│射，均可擊發，認具殺傷力。│
│    │            │定目的│                          │
│    │            │試射而│                          │
│    │            │滅失  │                          │
└──┴──────┴───┴─────────────┘
附錄本案論罪科刑法條全文：
槍砲彈藥刀械管制條例第8 條
未經許可，製造、販賣或運輸鋼筆槍、瓦斯槍、麻醉槍、獵槍、
空氣槍或第4 條第1 項第1 款所定其他可發射金屬或子彈具有殺
傷力之各式槍砲者，處無期徒刑或5 年以上有期徒刑，併科新臺
幣1 千萬元以下罰金。
未經許可，轉讓、出租或出借前項所列槍枝者，處5 年以上有期
徒刑，併科新臺幣1 千萬元以下罰金。
意圖供自己或他人犯罪之用，而犯前二項之罪者，處無期徒刑或
7 年以上有期徒刑，併科新臺幣1 千萬元以下罰金。
未經許可，持有、寄藏或意圖販賣而陳列第1 項所列槍枝者，處
3年 以上10年以下有期徒刑，併科新臺幣700 萬元以下罰金。
第1項至第3項之未遂犯罰之。
槍砲彈藥刀械管制條例第12條未經許可，製造、販賣或運輸子彈
者，處1 年以上7 年以下有期徒刑，併科新台幣500 萬元以下罰
金。
未經許可，轉讓、出租或出借子彈者，處6 月以上5 年以下有期
徒刑，併科新台幣300 萬元以下罰金。
意圖供自己或他人犯罪之用，而犯前二項之罪者，處3 年以上10
年以下有期徒刑，併科新台幣700 萬元以下罰金。
未經許可，持有、寄藏或意圖販賣而陳列子彈者，處5 年以下有
期徒刑，併科新台幣300 萬元以下罰金。
第1項至第3項之未遂犯罰之。
